【裁判字號】    97,聲,1939
【裁判日期】    980330
【裁判案由】    返還提存物
【裁判全文】
臺灣桃園地方法院民事裁定              97年度聲字第1939號
聲  請  人  聯邦商業銀行股份有限公司
法定代理人  甲○○
代  理  人  丙○○
相  對  人  乙○○○
上列當事人間聲請返還提存物事件，本院裁定如下：
    主  文
本院九十七年度存字第七三九號提存事件聲請人所提存之擔保物
（中央政府建設公債九十五年度甲類第一期登錄債券，債券代號
：A 九五一○一號，面額新台幣壹拾萬元），准予返還。
    理  由
一、本件聲請意旨略以：緣聲請人與相對人間請求清償債務事件
    ，前經本院97年度裁全字第783 號民事裁定准予聲請人提供
    中央政府建設公債甲類第1 期（95年度）登錄債券，面額新
    台幣（下同）10萬元之有價證券，對於相對人之財產假扣押
    ，經聲請人以本院97年度存字第739 號提存書提存前述金額
    之有價證券，就相對人所有之不動產假扣押強制執行在案。
    今聲請人以聲請撤回前開假扣押之執行，並向本院聲請通知
    相對人行使權利，相對人迄今尚未為行使權利之證明，有本
    院通知書以資佐證。為此，爰依民事訴訟法第104 條第1 項
    第3 款後段之規定，請本院准裁定返還提存物，並提出本院
    97年度裁全字第783 號民事裁定、97年度存字第739 號提存
    書、97年度司執全字第634 號塗銷查封登記函、行使權利通
    知書（以上皆為影本）各1 份為證。
二、按訴訟終結後，供擔保人聲請法院通知受擔保利益人於一定
    期間內行使權利並向法院為行使權利之證明而未證明者，法
    院應依供擔保人之聲請，以裁定命返還其提存物，民事訴訟
    法第104 條第1 項第3 款後段定有明文。又上開所謂「訴訟
    終結後」，宜從廣義解釋，包括撤銷假扣押、假處分裁定及
    其執行程序終結在內，最高法院90年度台抗字653 號裁定可
    資參照。次按強制執行法第132 條已於民國85年10月9 日修
    正增列第3 項規定債權人收受假扣押或假處分裁定後已逾30
    日者不得聲請執行。假扣押或假處分之供擔保人，於法院撤
    銷假扣押或假處分之執行後，如該假扣押或假處分裁定已逾
    上開30日期間而不得聲請執行時，自不因供擔保人未聲請撤
    銷假扣押或假處分裁定，而影響其依民事訴訟法第106 條準
    用同法第104 條第1 項第3 款規定行使定期催告及返還擔保
    物之權利。
三、經查，聲請人主張之前揭事實，經本院依職權調閱97年度存
    字第739 號、97年度司執全字第634 號、97年度裁全字第78
    3 號、97年度聲字第1267號等本院卷宗核閱屬實，又本件聲
    請人雖未聲請撤銷97年度裁全字第783 號假扣押裁定，惟其
    業已撤回前開裁定之假扣押執行，前揭假扣押裁定應已逾30
    日期間而不得聲請執行，則依前揭說明，聲請人依法行使定
    期催告及返還擔保物之權利，應不受影響。另相對人迄今並
    未行使權利之事實，有本院民事記錄科查詢簡答表1 紙、臺
    灣士林地方法院士院木民科字第0970347290號函各1 紙在卷
    可憑。是以，揆諸前揭說明，聲請人聲請返還提存物之意旨
    ，核與民事訴訟法第104 條第1 項第3 款規定相符，洵屬有
    據，應予准許。
四、依民事訴訟法第106 條準用第104 條第1 項第3 款，裁定如
    主文。
中    華    民    國    98    年    3     月    30    日
                 民事第一庭    法  官  陳雪玉
如不服本裁定應於送達後10日內向本院提出抗告狀，並應繳納抗
告費新台幣1000元。
上列正本證明與原本無異。
中    華    民    國    98    年    4     月    3     日
                                書記官  吳瓊英


司法院資訊處製作；財團法人民間司法改革基金會備份。
